# 陈版主，请问下“其他应付款-母公司可以直接转为资本公积吗？”

提问人：张小涵 时间：2018-03-19 23:16:42
情个况下是这样的，子公司欠母公司 6000 万，挂在其他应付款-母公司中，现在子公司想调低资产负债率，将其他应付款-母公司6000 万，直接转到资本公积（注册资本已经缴足），这样的操作合理吗？ 1 、如果子公司作为债转股，在实收资本已经缴足的情况下，直接入账到资本公积可以吗？需要评估，验资和工商变更吗？ 2 、需要缴纳所得税吗？

回答人：chenyiwei
在母公司同意放弃债权的情况下可以转为资本公积。母公司相应将对子公司的债权转入对子公司的投资成本。一般不需要评估，所得税问题按国家税务总局 2014 年第 29 号公告第二条处理。